【裁判字號】    99,交聲,1452
【裁判日期】    990930
【裁判案由】    違反道路交通管理處罰條例聲明異議
【裁判全文】
臺灣臺北地方法院交通事件裁定        99年度交聲字第1452號
原處分機關  臺北市交通事件裁決所
異  議  人
即受處分人  甲○○
上列異議人即受處分人因違反道路交通管理處罰條例案件，對於
臺北市交通事件裁決所於中華民國99年 8月16日所為之處分（原
處分案號：北市裁申字第裁22-A00000000號）聲明異議，本院裁
定如下：
    主  文
異議駁回。
    理  由
一、異議人即受處分人甲○○所有之車號 AKR-405重型機車於民
    國99年6月22日下午3時56分許，停放在劃設有紅色實線表示
    禁止臨時停車之臺北市○○○路○段8巷12弄4號路段，經臺
    北市政府警察局中正一分局交通分隊警員當場以拍照方式採
    證，並以異議人在禁止臨時停車處所停車，違反道路交通管
    理處罰條例第56條第1項第1款規定逕行舉發，及將舉發通知
    單送達異議人。異議人於應到案日期99年8月6日前向原處分
    機關提出申訴，嗣原處分機關函請舉發單位調查結果，仍認
    異議人確有前開違規行為，乃依上揭道路交通管理處罰條例
    第56條第1項第1款規定，於99年8 月16日裁處受異議人罰鍰
    新臺幣（下同）600 元。受處分人不服上開裁決，於未逾法
    定20日期限之99年8月26日向原處分機關為本件聲明異議。
二、異議意旨略以：異議人係於99年6月22日下午3時56分許，至
    臺北市○○○路○段8巷12弄4號附近，將上開機車停放於紅
    線內側，並未停放於外側，亦未妨害交通，卻仍被開罰單，
    請求撤銷原處分云云。
三、按禁止臨時停車線為紅色實線，用以指示禁止臨時停車路段
    ，道路交通標誌標線號誌設置規則第169條第1項、第2 項定
    有明文。而設有禁止臨時停車標線處所不得臨時停車；禁止
    臨時停車處所不得停車，道路交通安全規則第111條第1項第
    3款、第112條第1項第1款亦定有明文。次按汽車駕駛人在禁
    止臨時停車處所停車者，處600元以上1,200元以下罰鍰；汽
    車駕駛人違規停車而駕駛人不在場，並經以科學儀器取得證
    據資料證明其行為違規，當場不能或不宜攔截製單舉發者，
    得逕行舉發處罰，道路交通管理處罰條例第56條第1項第1款
    、第7條之2第1項第7款、第2項第4款亦規定甚明。經查：
  (一)異議人所有之上開機車，於上開時間停放在上開路段，該路
    段並劃設有紅色實線表示禁止臨時停車等情，為異議人所不
    爭執，有異議人聲明異議狀在卷可憑（見本院卷第4 頁），
    且有臺北市政府警察局中正第一分局99年7 月26日北市警中
    正一分交字第09931248001號函及採證照片1張在卷可稽（見
    本院卷第6頁及9頁），此情應堪認定。
  (二)異議人雖辯稱：其係將上開機車停放於紅線內側，並未停放
    於外側，亦未妨害交通云云。惟按道路交通主管機關設置禁
    止臨時停車之紅色實線，並非僅止於以避免妨礙主要道路交
    通流量之順暢為其目的；主管機關更須於職權範圍內，考量
    當地地形、道路型態、交通狀況及若允許該處臨時停車是否
    將妨礙救護車、消防車等特種救援車輛之進出等因素，而設
    置適當之交通標線，以確實保障用路人往來便利與安全。又
    據道路交通標誌標線號誌設置規則第168 條規定意旨，係於
    劃設有禁止停車線之左、右側道路範圍內均不得停車，此有
    交通部94年6月21日交路字第0940006793 號函示意旨附卷可
    資參照。是受處分人所有上開機車既係停放在繪有紅線禁止
    臨時停車標線之上開路段，依上揭規定及說明，即屬違規，
    異議人上開所辯尚屬卸責之詞，洵不足採。
五、綜上所述，異議人所有上開車輛確有於上開時間，停放於劃
    設有紅色實線表示禁止臨時停車之上開路段，則原處分機關
    依道路交通管理處罰條例第56條第1項第1款、違反道路交通
    管理事件統一裁罰基準表基準及處理細則之規定，裁處受處
    分人罰鍰600 元，核無違誤，是本件異議為無理由，應予駁
    回。
據上論斷，應依道路交通案件處理辦法第19條，裁定如主文。
中    華    民    國    99    年    9     月    30    日
                        交通法庭  法  官  賴武志
上正本證明與原本無異。
如不服本裁定，應於裁定送達後5 日內向本院提出抗告狀。
                                  書記官  劉麗英
中    華    民    國    99    年    9     月    30    日

司法院資訊處製作；財團法人民間司法改革基金會備份。
